臺灣桃園地方法院刑事判決　　　　　　　　　　　　九十二年度簡上字第四四五號
　　上　訴　人　臺灣桃園地方法院檢察署檢察官
　　被　　　告　丁○○
右上訴人因竊盜案件，不服本院中壢簡易庭於中華民國九十二年七月三十一日九十二
年度壢簡字第一○○八號第一審判決（聲請簡易處刑案號：九十二年度偵字第八八九
八號）提起上訴及移
合議庭改依通常程序審理，茲判決如左：
    主  文
原判決撤銷。
丁○○連續竊盜，累犯，處有期徒刑伍月，如易科罰金，以參佰元折算壹日。
扣案丁○○用以竊取ＨＣＸ－三三○號重型機車之第壹支黑色機車鑰匙及竊取ＧＷＪ
－五八二號重型機車所用之機車鑰匙各壹支均沒收。
    事  實
一、丁○○曾因竊盜案件，經臺灣桃園地方法院以九十一年簡字第九三號判處有期徒
    刑五月確定，甫於民國九十二年二月十二日執行完畢。詎不知悔改，為取得代步
    工具，竟基於意圖為自己不法所有之概括犯意，連續於：(一)九十二年五月十三號
    十三時三十分許，在桃園縣中壢市○○○街一二一巷四號前以自備鑰匙一支，竊
    取陳冠樺所有，車牌號碼ＨＸＣ－三三Ｏ號重型機車，得手後供作己用。旋於同
    年五月十四日凌晨，丁○○騎乘該機車，搭載不知情之陳致位，行經中壢市○○○路二四九巷鐵路平交道時，因底盤撞到鐵軌發出巨響，而引起巡邏員警注意進
    而發現為失竊車輛，丁○○即加速逃逸，並將該車棄置路邊，企圖與陳致位以步
    行方式遮掩躲避追捕，然仍於五月十四日五時三十分許，在中壢市○○路與忠信
    街口為警逮獲，當場自丁○○身上起出鑰匙五支，其中第一支黑色機車鑰匙並得
    發動前開機車。(二)九十二年八月三十一日十三時許，在桃園縣中壢市○○路三十
    六巷八弄三號前，竊取乙○○所有而供甲○○使用之車號ＰＪＬ－五○○號重型
    機車，亦得手後供為己用，騎至桃園縣中壢市○○路○段二十七號前，因該車汽
    油耗盡而丟棄，復於同日十八時許，在桃園縣中壢市○○路六十巷二十弄五號前
    ，以自製鑰匙竊取丙○○所有之車號ＧＷＪ－五八二號重型機車，將該鑰匙插入
    鑰匙孔欲發動騎乘時，經警見其形跡可疑而當場查獲，並扣得其所有供竊盜用之
    機車鑰匙一支，始悉上情。
二、案經桃園縣政府警察局中壢分局報請桃園地方法院檢察署檢察官偵查後聲請簡易
    判決處刑暨桃園縣政府警察局八德分局報請同署檢察官函移本院併案審理。
    理  由
一、訊據被告丁○○於本院審理中對於在右揭時、地連續竊取陳冠樺所有之ＨＸＣ－
    三三Ｏ號重機車、乙○○所有供甲○○使用之車號ＰＪＬ－五○○號重型機車及
    丙○○所有之ＧＷＪ－五八二號重型機車等情坦承不諱，上開機車確為失竊車輛
    ，亦經被害人陳冠樺、甲○○、丙○○於警詢中指述明確（被害人陳冠樺、甲○○、丙○○於警詢中之證言雖為審判外之陳述，惟被告及公訴人並不爭執該證言
    之證據能力，本院審酌被害人陳冠樺、甲○○、丙○○僅係受司法警察發現失竊
    機車之通知而前去接受詢問，並無虛偽之情況，依刑事訴訟法第一百五十九條之
    五之規定，作為本案之證據並無不當。）與桃園縣政府警察局車輛協尋證明單、
    車籍作業系統查詢認可資料及被害人陳冠樺、甲○○、丙○○領回失竊機車之贓
    物認領保管單等件在卷可稽，並有被告用以竊取ＨＸＣ－三三Ｏ號重型機車、Ｇ
    ＷＪ－五八二號重型機車之鑰匙各一支扣案可稽，本件事證明確，被告犯行堪以
    認定。
二、核被告丁○○所為竊取陳冠樺所有之ＨＸＣ－三三Ｏ號重機車與乙○○所有供甲○○使用之車號ＰＪＬ－五○○號重型機車之犯行，係犯刑法第三百二十條第一
    項竊盜罪既遂。至被告竊取丙○○所有之車號ＧＷＪ－五八二號重型機車之犯行
    ，雖已將自備鑰匙插入鑰駛孔而著手竊盜行為之實施，惟尚未發動即為警查獲，
    其犯罪尚屬未遂，核其所為係犯刑法第三百二十條第三項、第一項竊盜未遂罪。
    被告先後三次竊盜犯行，目的相同、時間緊接且方法類似，觸犯構成要件相同之
    罪，顯係基於概括犯意為之，雖有既、未遂之分，仍成立連續犯，依刑法第五十
    六條之規定，論以情節較重之竊盜既遂罪一罪，並依法加重其刑。被告於九十二
    年八月三十一日所為之該二次竊行雖未據檢察官聲請簡易判決處刑，惟此與檢察
    官已聲請且經本院論罪之另次竊行間，既有連續犯裁判上一罪之關係，自為聲請
    效力所及，本院應併予審判。再查，被告曾有如事實欄所載之犯罪科刑執行情形
    ，有臺灣高等法院被告全國前案紀錄表一份在卷可按，其受有期徒刑執行完畢後
    ，於五年內再犯有期徒刑以上之本罪，為累犯，應依法加重其刑，並應依法遞加
    重之。九十二年五月十三日扣案五支鑰匙中，被告用以竊取ＨＣＸ－三三○號重
    型機車之黑色機車鑰匙一支（即同串五支鑰匙中第一支）及竊取ＧＷＪ－五八二
    號重型機車所用之機車鑰匙各一支，係被告供犯罪所用之物，且為被告所有，業
    經被告供陳在卷，爰依刑法第三十八條第一項第二款規定宣告沒收。
三、原審判決對被告丁○○論罪科刑，固非無見，惟如前述，被告於九十二年八月三
    十一日所為之該二次竊行雖未據檢察官聲請簡易判決處刑，惟此與檢察官已聲請
    且經論罪之另次竊行間，既有連續犯裁判上一罪之關係，原審未及併予審判，容
    有未洽。檢察官上訴意旨執此指摘原審判決不當，為有理由，自應由本院將原判
    決撤銷改判。爰審酌被告犯罪動機、目的、手段、行為次數、竊取財物之價值、
    犯行所生及可能滋生之危害，已曾因竊盜犯行受罪刑之科處執行，詎尚不知省惕
    ，再犯竊盜罪，惡性較重及其犯後態度等情狀，認公訴人求處被告有期徒刑五月
    為適當，故量處如主文所示之刑，並諭知易科罰金之折算標準。
據上論斷，應依刑事訴訟法第四百五十五條之一第三項、第三百六十九條第一項前段
、第二百九十九條第一項前段，刑法第五十六條、第三百二十條第一項、第四十七條
、第三十八條第一項第二款、第四十一條第一項前段，罰金罰鍰提高標準條例第一條
前段、第二條，判決如主文。
本案經檢察官洪景明到庭執行職務。
中      華      民      國    九十三    年     二      月      二十     日
                              臺灣桃園地方法院刑事第四庭
                                  審判長法  官  陳世宗
                                        法  官  尹  良
                                        法  官  蘇昭蓉
右正本證明與原本無異。
不得上訴。
                                        書記官  邱志堅
中      華      民      國    九十三    年     二      月      二十     日
附本件論罪科刑依據之法條：
刑法第三百二十條
意圖為自己或第三人不法之所有，而竊取他人之動產者，為竊盜罪，處五年以下有期
徒刑、拘役或五百元以下罰金。
意圖為自己或第三人不法之利益，而竊佔他人之不動產者，依前項之規定處斷。
前二項之未遂犯罰之。
